---
title: "R Strings"
output:
  html_document:
    df_print: paged
editor_options:
  chunk_output_type: inline
---

```{r setup, include=FALSE}
library(tidyverse)
library(datos)
```

#Stringr

## Para poder utilizar caracteres especiales en un texto.

```{r caracteres_especiales}

comilla_doble <- "\""  # o '"'
comilla_simple <- '\'' # o "'"
x <- c("\"", "\\")

# para verificar, utilizar writeLines()

writeLines(x)

x <- "\u00b5"
x
```

Backslash se usa para empezar una secuencia de escape en una constante de caracteres. Sólo sirve para los strings de la siguiente tabla, si se usa en otros da error.  

Single quotes hace escape con backslash en una cadena con single-quoted, and double quotes in double-quoted cadena.

```{r}
# \n	newline
# \r	carriage return
# \t	tab
# \b	backspace
# \a	alert (bell)
# \f	form feed
# \v	vertical tab
# \\	backslash \
# \'	ASCII apostrophe '
# \"	ASCII quotation mark "
# \`	ASCII grave accent (backtick) `
# \nnn	character with given octal code (1, 2 or 3 digits)
# \xnn	character with given hex code (1 or 2 hex digits)
# \unnnn	Unicode character with given code (1--4 hex digits)
# \Unnnnnnnn	Unicode character with given code (1--8 hex digits)
# Alternative forms for the last two are \u{nnnn} and \U{nnnnnnnn}. All except the Unicode escape sequences are also supported when reading character strings by scan and read.table if allowEscapes = TRUE. Unicode escapes can be used to enter Unicode characters not in the current locale's charset (when the string will be stored internally in UTF-8).
```


## Funciones de cadena

```{r str_length}

str_length((c("a", "R para Ciencia de Datos", NA)))
```

* str_c() es una función vectorizada que automáticamente recicla los vectores más cortos hasta alcanzar la extensión del más largo. Los objetos de extensión 0 se descartan de manera silenciosa. Esto es particularmente útil en conjunto con if (si)

```{r str_c y str_replace_na}
str_c("x", "y", "z")
x <- c("abc", NA)
str_c("|-", x, "-|")
str_c("|-", str_replace_na(x), "-|")
str_c(c("x", "y", "z"), collapse = ", ") #Para colapsar un vector de cadenas en una sola


nombre <- "Hadley"
hora_del_dia <- "mañana"
cumpleanios <- FALSE

str_c(
  "Que tengas una buena ", hora_del_dia, ", ", nombre,
  if (cumpleanios) " y ¡FELIZ CUMPLEAÑOS!",
  "."   # Si cumpleaños = FALSE es una cadena de long. 0... no se colapsa
)
```

```{r str_c interesante}
#sep es extra-vector en cambio collapse es intravector
c("a", "b", "c")
str_c(c("a", "b", "c"), sep = ",")
str_c(c("a"), c("b"), c("c"), sep = ",")
str_c(c("a", "b", "c"), collapse = ",")
str_c(c("a"), c("b"), c("c"), collapse = ",")
str_c(c("a", "a"), c("b", "a"), c("c", "a"), collapse = ",") #idea de matriz
str_c(c("a", "a"), c("b", "a"), c("c", "a"), sep = "")
str_c("Letter: ", letters)
```


```{r str_sub y str_to_lower}
y <- c("Manzana", "Plátano", "Pera")
str_sub(y, 1, 3)
str_sub(y, -3, -1)

str_sub("a", 1, 5) #str_sub() no fallará si la cadena
str_sub(y, 1, 1) <- str_to_lower(str_sub(y, 1, 1)) #usado para modificar un string
```


## Locale
Las reglas no son iguales en todos los idiomas, algunas veces hacer falta el uso de locale. Por ejemplo el turco tiene dos i distintas.
Otra operación importante que es afectada por el locale es ordenar

```{r locale str_to_upper y str_to_title y str_sort}
str_to_upper(c("i", "ı"))
str_to_upper(c("i", "ı"), locale = "tr")
x <- c("arándano", "espinaca", "banana")
str_sort(x, locale = "es")  # Español
str_sort(x, locale = "haw") # Hawaiano
```

```{r str_trim y str_pad}
str_trim(c(" abc "))
str_trim(c(" ABC "), side = "left") # o "right"

# lo opuesto a str_trim
str_pad("abc", 5, side = "both")
str_pad("abc", 4, side = "right")  # o "left"

```



## Expresiones regulares y coincidencias  

Coincidencias  
Anclas :
* ^ para buscar la coincidencia al inicio de la cadena.
* $ para buscar la coincidencia al final de la cadena.

```{r str_view y str_view_all}

x <- c("manzana", "banana", "pera")
str_view(x, "an")   # coincidencia simple

str_view(x, ".a.") # indica cualquier caracter (excepto salto de linea) antes y después de a
str_view(c("abc", "a.c", "bef"), "a\\.c") # si se quiere buscar de forma explícita el . se necesitan \\ (expressión regular)

# Para crear una expresión regular necesitamos \\
punto <- "\\."


x <- "a\\b"
writeLines(x)


str_view(x, "\\\\")


x <- c("arandano", "banana", "pera")
str_view(x,  "^a" )
str_view(x, "a$")

x <- c("pie de manzana", "manzana", "queque de manzana")
str_view(x, "manzana")
str_view(x, "^manzana$") #para buscar exactamente sin nada más delante ni detrás.

```

## Clases de caracteres y alternativas:

* ´.´     coincide con cualquier caracter (execpto salto de línea)    (para exp.reg \.)
* ´\d´    coincide con cualquier dígito                               (para exp.reg  \\d)
* ´\s´: coincide con cualquier espacio en blanco (por ejemplo, espacio simple, 
      tabulador, salto de línea).                                       (para exp.reg  \\s)
* [abc]     coincide con a b o c. 
* [^abc]    coincide con todos menos a b o c.
Recuerda que para crear una expresión regular que contenga \d o \s necesitas escapar la \ en la cadena, por lo que debes escribir "\\d" o "\\s".

Utilizar una clase de caracter que contenga en su interior un solo caracter es una alternativa a la barra invertida cuando quieres incluir un solo metacaracter en la expresión regular.
```{r exp_reg[]}
# Buscar de forma literal un caracter que usualmente tiene un significado especial en una expresión regular - PATRON
str_view(c("abc", "a.c", "a*c", "a c"), "a[.]c")
str_view(c("abc", "a.c", "a*c", "a c"), ".[*]c")
str_view(c("abc", "a.c", "a*c", "a c"), "a[ ]")
```
**funciona con los siguientes metacaracteres de las expresiones regulares: $ . | ? * + ( ) [ { pero estos otros deben manejarse con \\ para escaparlos: ] \\ ^  - **

Hay un buen numero de clases predefinidas que puedes usar dentro de `[]`:

* `[:punct:]`: punctuation.
* `[:alpha:]`: letters.
* `[:lower:]`: lowercase letters.
* `[:upper:]`: upperclass letters.
* `[:digit:]`: digits.
* `[:xdigit:]`: hex digits.
* `[:alnum:]`: letters and numbers.
* `[:cntrl:]`: control characters.
* `[:graph:]`: letters, numbers, and punctuation.
* `[:print:]`: letters, numbers, punctuation, and whitespace.
* `[:space:]`: space characters (basically equivalent to `\s`).

##Disyunción
Sirve para elegir entre uno más patrones alternativos. Por ej. abc|d..a coincide tanto con "abc" como con "duna".

```{r disyunción |}
str_view(c("cómo", "como"), "c(ó|o)mo")
str_view(c("abc", "abcyz", "abxyz", "xyz"), "abc|xyz")
```


## Repetición
El siguiente paso en términos de poder implica controlar cuántas veces queremos que se encuentre un patrón:

* ?: 0 o 1
* +: 1 o más
* *: 0 o más

```{r REPETICION}
x <- "1888 es el año más largo en números romanos: MDCCCLXXXVIII"
str_view(x, "CC?")
str_view(x, "CC+")
str_view(x, "CC:")
```
También puedes especificar el número de coincidencias que quieres encontrar de manera precisa:

{n}: exactamente n
{n,}: n o más
{,m}: no más de m
{n,m}: entre n y m


```{r repeticion exacta, mas o menos}
str_view(x, "C{2}")
str_view(x, "C{2,}")
str_view(x, "C{1,4}") # como {,4}me da error
str_view(x, "C{2,3}") # ojo no dejar blanco entre coma y el otro valor
```
## Agrupamiento y referencias previas

Anteriormente aprendiste sobre el uso de paréntesis para desambiguar expresiones complejas. Los paréntesis también sirven para crear un grupo de captura numerado (número 1, 2, etc.). Un grupo de captura guarda la parte de la cadena que coincide con la parte de la expresión regular entre paréntesis. Puedes referirte al mismo texto tal como fue guardado en un grupo de captura utilizando referencias previas, como \1, \2 etc. Por ejemplo, la siguiente expresión regular busca todas las frutas que tengan un par de letras repetido.

```{r ejemplo agrupamiento y ref previas}
y <- c("amdamdxx", "recdcxcdcx")
str_view(frutas, "(..)\\1", match = TRUE)
str_view(y, "(...)\\1", match = TRUE)

#La expresión regular (.)\1\1 coincide con cualquier caracter repetido tres veces seguidas.
str_view(c("a", "aa", "aaa", "aaaa"), "(.)\\1\\1")
#La cadena "(.)(.)\\2\\1" coincide con los dos caracteres capturados seguidos de los mismos dos caracteres pero en orden inverso:
str_view(c("abba", "abab"), "(.)(.)\\2\\1")
#La expresión regular (..)\1 coincide con un par de letras que se repite dos veces:
str_view(c("abba", "abab"), "(..)\\1")
#La cadena "(.).\\1.\\1" coicide con la secuencia: caracter capturado, otro caracter, caracter capturado, otro caracter, caracter capturado:
str_view(c("babab", "babeb", "abab"), "(.).\\1.\\1")
#La cadena "(.)(.)(.).*\\3\\2\\1" coincide con los tres caracteres capturados, cero o más de otros caracteres y luego los tres caracteres capturados en orden inverso:
str_view(c("abcdefgcba", "abccba", "abcabc"), "(.)(.)(.).*\\3\\2\\1")
```

## Herramientas
En esta sección aprenderás una amplia variedad de funciones de stringr que te permitirán:

Determinar qué cadenas coinciden con un patrón.
Encontrar la posición de una coincidencia.
Extraer el contenido de las coincidencias.
Remplazar coincidencias con nuevos valores.
Dividir una cadena de acuerdo a una coincidencia.

Es fácil intentar resolver todos los problemas con una sola expresión regular. No olvides que estás trabajando en un lenguaje de programación y que tienes otras herramientas a tu disposición. En vez de crear una sola expresión regular compleja, usualmente es más fácil crear una serie de expresiones regulares más simples. Si te atascaste tratando de crear una sola expresión regular que resuelva tu problema, da un paso atrás y piensa cómo podrías dividir el problema en partes más pequeñas. Esto te permitirá ir resolviendo cada desafío antes de moverte al siguiente.

### Detectar coincidencias

str_detect(): devuelve **un vector lógico** del mismo largo que el input y determina si coincide con patrón de busqueda.
```{r str_detect}
x <- c("manzana", "plátano", "pera")
str_detect(x, "e")
```
Cuando tienes condiciones lógicas complejas, (p. ej., encontrar a o b pero no c, salvo que d), suele ser más fácil combinar múltiples llamadas a str_detect() con operadores lógicos, que tratar de crear una sola expresión regular.

```{r str_detect ejemplo "al menos una vocal"}
# Encuentra todas las palabras que contengan al menos una vocal, y luego niégalo
sin_vocales_1 <- !str_detect(palabras, "[aáeéiíoóuúúü]")
# Encuentra todas las palabras consistentes solo en consonantes (no vocales)
sin_vocales_2 <- str_detect(palabras, "^[^aáeéiíoóuúúü]+$")
identical(sin_vocales_1, sin_vocales_2)
#> [1] TRUE
```

lo más habitual es que tus cadenas de caracteres sean una columna de un data frame y que prefieras utilizar la función filter() (filtrar):
```{r filtrar con str_detect}
df <- tibble(
  palabra = palabras, 
  i = seq_along(palabra)
)
df %>% 
  filter(str_detect(palabras, "x$"))
```
Ten en cuenta que las coincidencias nunca se superponen. Por ejemplo, en "abababa", ¿cuántas veces se encontrará una coincidencia con el patrón "aba"? Las expresiones regulares dicen que dos, no tres:

```{r str_ coincidencias no se superponen }
str_count("abababa", "aba")
#> [1] 2
str_view_all("abababa", "aba")
```

**Toma nota sobre el uso de str_view_all(). Como aprenderás dentro de poco, muchas funciones de stringr vienen en pares: una función trabaja con una sola coincidencia y la otra con todas. La segunda función tendrá el sufijo _all (todas).**

str_count(): indica cuántas coincidencias hay en una cadena.

```{r str_count}
x <- c("manzana", "plátano", "pera")
str_count(x, "a")


# En promedio, ¿cuántas vocales hay por palabra?
mean(str_count(palabras, "[aáeéiíoóuúü]"))
```
Es natural usar str_count() junto con mutate():

```{r str_count en mutate}
df %>% 
  mutate(
    vocales = str_count(palabra, "[aáeéiíoóuúü]"),
    consonantes = str_count(palabra, "[^aáeéiíoóuúü]")
  )
```


```{r operando matematicamente con vector logico}
# ¿Cuántas palabras comunes empiezan con m?
sum(str_detect(palabras, "^m"))
#> [1] 81
# ¿Qué proporción de palabras comunes terminan con una vocal?
mean(str_detect(palabras, "[aáeéiéoéuú]$"))
#> [1] 0.546
```


## Extraer coincidencias
str_extract() para extraer el texto de una coincidencia.

Para esto usaremos una traducción de stringr::sentences que sería datos::oraciones:
```{r oraciones}
length(oraciones)

head(oraciones)
```
Imagina que quieres encontrar todas las oraciones que tengan el nombre de un color. Primero, creamos un vector con nombres de colores y luego lo convertimos en una sola expresión regular:
```{r armado de expresion regular colores}
colores <- c("rojo", "amarillo", "verde", "azul", "marrón")
coincidencia_color <-  str_c(colores, collapse = "|")
coincidencia_color

```
Ahora, podemos seleccionar las oraciones que contienen un color y extraer luego el color para saber de cuál se trata:

```{r str_subset str_extract combinados}
tiene_color <- str_subset(oraciones,  coincidencia_color)
coincidencia <- str_extract(tiene_color, coincidencia_color)
head(coincidencia)

```

str_extract() solo extrae la primera coincidencia. para verlo en la práctica:
```{r str_extract solo 1er ocurrencia}
mas <- oraciones[str_count(oraciones, coincidencia_color) > 1]
str_view_all(mas, coincidencia_color)
str_extract(mas, coincidencia_color) 
```

Para extraer todas las ocurrencias utilizamos str_extract_all que devuelve una lista, también se puede utilizar el parámetro simplify = TRUE para convertir en matriz expandida
```{r str_extract_all simplify}
str_extract_all(mas, coincidencia_color)
#usando simplify = TRUE devolverá una matriz con las coincidencias más cortas expandidas hasta el largo de las más extensas:
str_extract_all(mas, coincidencia_color, simplify = TRUE)
x <- c("a", "a b", "a b c")
str_extract_all(x, "[a-z]", simplify = TRUE)
```
## Coincidencias agrupadas:

Antes hablamos sobre el uso de paréntesis para aclarar la precedencia y las referencias previas al buscar coincidencias. También puedes utilizar los paréntesis para extraer una coincidencia compleja. Por ejemplo, imagina que quieres extraer los sustantivos de una oración. Como heurística, buscaremos cualquier palabra que venga después de un artículo (el, la, un, una, etc.). Definir una palabra en una expresion regular es complicado, entonces utilizaremos una aproximación simple: una secuencia de al menos un caracter que no sea un espacio.

```{r buscar_sustantivo str_subset str_extract}
sustantivo <- "(el|la|los|las|lo|un|una|unos|unas) ([^ ]+)"
tiene_sustantivo <- oraciones %>%
  str_subset(sustantivo) %>%
  head(10)
tiene_sustantivo %>% 
  str_extract_all(sustantivo)
```
str_extract() nos devuelve la coincidencia completa; str_match() nos entrega cada componente. En vez de un vector de caracteres, devuelve una matriz con una columna para la coincidencia completa y una columna para cada grupo:  

```{r str_match}
tiene_sustantivo %>% 
  str_match(sustantivo)
```
Si tus datos están en un tibble, suele ser más fácil utilizar tidyr::extract(). Funciona como str_match() pero requiere ponerle un nombre a las coincidencias, las que luego son puestas en columnas nuevas:
```{r tidyr_extract}
tibble(oracion = oraciones) %>% 
  tidyr::extract(
    oracion, c("articulo", "sustantivo"), "(el|la|los|las|un|una|unos|unas) ([^ ]+)", 
    remove = FALSE
  )
```
Al igual que con str_extract(), si quieres todas las coincidencias para cada cadena, tienes que utilizar str_match_all().

## Remplazar coincidencias
str_replace() y str_replace_all() te permiten remplazar coincidencias en una nueva cadena. Su uso más simple es para remplazar un patrón con una cadena fija:  
```{r str_replace str_replace_all}
x <- c("manzana", "pera", "banana")
str_replace(x, "[aeiou]", "-")
str_replace_all(x, "[aeiou]", "-")
```
Con str_replace_all() puedes realizar múltiples remplazos a través de un vector cuyos elementos tiene nombre (named vector):
```{r str_replace_all named_vector}
x <- c("1 casa", "2 autos", "3 personas")
str_replace_all(x, c("1" = "una", "2" = "dos", "3" = "tres"))
```
En vez de hacer remplazos con una cadena fija, puedes utilizar referencias previas para insertar componentes de la coincidencia. En el siguiente código invertimos el orden de la segunda y la tercera palabra:
```{r str_replace_all referencias previas}
oraciones %>% 
  str_replace("([^ ]+) ([^ ]+) ([^ ]+)", "\\1 \\3 \\2") %>% 
  head(5)
```

## Divisiones
str_split() para dividir una cadena en partes. Por ejemplo, podemos dividir oraciones en palabras:

```{r str_split lista}
oraciones %>%
  head(5) %>% 
  str_split(" ")
```
Como cada componente podría tener un número diferente de elementos, esto devuelve una lista. Si estás trabajando con vectores de extensión 1, lo más fácil es extraer el primer elemento de la lista:

```{r  str_split vector}
"a|b|c|d" %>% 
  str_split("\\|") %>% 
  .[[1]]
```
Otra opción es, al igual que con otras funciones de stringr que devuelven una lista, utilizar simplify = TRUE para obtener una matriz:
```{r str_split matriz}
oraciones %>%
  head(5) %>% 
  str_split(" ", simplify = TRUE)
```
También puedes indicar un número máximo de elementos:
```{r str_split maximo elementos boundary}
campos <- c("Nombre: Hadley", "País: NZ", "Edad: 35")
campos %>% str_split(": ", n = 2, simplify = TRUE)
x <- "Esta es una oración. Esta es otra oración."
str_view_all(x, boundary("word"))  # si lo haces con str_extract_all genera lista
```


## Buscar coincidencias
str_locate() y str_locate_all() te indican la posición inicial y final de una coincidencia. Son particularmente útiles cuando ninguna otra función hace exactamente lo que quieres. Puedes utilizar str_locate() para encontrar los patrones de coincidencia y str_sub() para extraerlos y/o modificarlos.

```{r str_locate str_locate_all}

```

## Otro tipo de patrones
Cuando utilizas un patrón que es una cadena, este automáticamente es encapsulado en la función regex() (regular expression). 

Puedes utilizar los otros argumentos de regex() para controlar los detalles de la coincidencia:  
* ´ignore_case = TRUE´ permite que la búsqueda coincida tanto con caracteres en mayúscula como en minúscula. Este argumento siempre utiliza los parámetros de tu locale.  
* ´multiline = TRUE´ permite que ^ y $ coincidan con el inicio y fin de cada línea, en vez del inicio y fin de la cadena completa.  
* ´comments = TRUE´ te permite utilizar comentarios y espacios en blanco para hacer más entendibles las expresiones regulares complejas. Los espacios son ignorados, al igual que todo lo que está después de #. Para coincidir un espacio de manera literal, tendrías que "escaparlo: "\\ ".  
* ´dotall = TRUE´ permite que . coincida con todo, incluidos los saltos de línea (\n).  

```{r regex}
str_view(frutas, "nana")
# Es un atajo de
str_view(frutas, regex("nana"))
bananas <- c("banana", "Banana", "BANANA")
str_view(bananas, "banana")
str_view(bananas, regex("banana", ignore_case = TRUE))
x <- "Línea 1\nLínea 2\nLínea 3"
str_extract_all(x, "^Línea")[[1]]
str_extract_all(x, regex("^Línea", multiline = TRUE))[[1]]
telefono <- regex("
  \\(?     # paréntesis inicial opcional
  (\\d{3}) # código de área
  [) -]?   # paréntesis, espacio o guión inicial opcional
  (\\d{3}) # otros tres números
  [ -]?    # espacio o guión opcional
  (\\d{3}) # otros tres números
  ", comments = TRUE)
str_match("514-791-8141", telefono)
```

Existen otras tres funciones que puedes utilizar en vez de regex():  
* ´fixed():´ busca una coincidencia exacta de la secuencia de bytes especificada. Ignora todas las expresiones regulares especiales y opera a un nivel muy bajo. Esto te permite evitar formas de “escapado” complejas y puede ser mucho más rápida que las expresiones regulares. La comparación utilizando microbenchmark muestra que fixed() es casi dos veces más rápida.  
**IMPORTANTE: ten precaución al utilizar fixed() con datos que no estén en inglés. Puede causar problemas porque muchas veces existen múltiples formas de representar un mismo caracter. Por ejemplo, hay dos formas de difinir “á”: como un solo caracter o como una “a” con un acento:**  

* ´coll():´ compara cadenas usando reglas de secuenciación (collation) estándar. Esto es útil para buscar coincidencias que sean insensibles a mayúsculas y minúsculas. Ten en cuenta que coll() incluye un parámetro para el locale, Lamentablemente, se utilizan diferentes reglas en diferentes partes del mundo.

```{r regex fixed problemas}
#install.packages(microbenchmark)
# microbenchmark::microbenchmark(
  # fixed = str_detect(oraciones, fixed("la")),
  # regex = str_detect(oraciones, "la"),
  # times = 20
#)

a1 <- "\u00e1"
a2 <- "a\u0301"
c(a1, a2)
a1 == a2 #renderean de manera idéntica, pero como están definidas de manera distinta, dan false

# Esto quiere decir que también tienes que prestar atención a esas 
# diferencias al buscar coincidencias insensibles a mayúsculas y
# minúsculas
i <- c("I", "İ", "i", "ı")
str_subset(i, coll("i", ignore_case = TRUE))
str_subset(i, coll("i", ignore_case = TRUE, locale = "tr"))
```
Tanto fixed() como regex() tienen argumentos para ignorar la diferencia entre mayúsculas y minúsculas (ignore_case); sin embargo, no te permiten elegir tu locale: siempre utilizan el que está definido por defecto. Puedes ver cuál se está usando con el siguiente código. Pronto hablaremos más sobre el paquete stringi.

```{r stringi}
stringi::stri_locale_info()
```

Una desventaja de coll() es la velocidad. Debido a que las reglas para reconocer qué caracteres son iguales suelen ser complicadas, coll() es relativamente más lenta al compararla con regex() y fixed().  

Como viste con str_split(), puedes utilizar boundary() para coincidir límites. También puedes utilizarla con otras funciones:  
```{r boundary}
x <- "Esta es una oración."
str_view_all(x, boundary("word"))
str_extract_all(x, boundary("word")) #> [[1]] #> [1] "Esta" "es" "una" "oración"
```


##  Otros usos de las expresiones regulares.
Existen dos funciones útiles en R base que también utilizan expresiones regulares:

* apropos() busca todos los objetos disponibles en el ambiente global (global environment). Esto es útil si no recuerdas bien el nombre de una función.

```{r appropos("replace")}
apropos("replace")
```

* dir() entrega una lista con todos los archivos en un directorio. El argumento pattern recibe una expresión regular y retorna solo los nombres de archivos que coinciden con ese patrón. Por ejemplo, puedes encontrar todos los archivos de R Markdown en el directorio actual con:

```{r dir()}
head(dir(pattern = "\\.Rmd$"))
```

## stringi
stringr está construido sobre la base del paquete stringi. stringr es útil cuando estás aprendiendo, ya que presenta un set mínimo de funciones, que han sido elegidas cuidadosamente para manejar las funciones de manipulación de cadenas más comunes. stringi, por su parte, está diseñado para ser comprehensivo. Contiene casi todas las funciones que podrías necesitar: stringi tiene 250 funciones, frente a las 49 de stringr.
La principal diferencia es el prefijo: str_ vs. stri_.